臺灣臺南地方法院刑事判決　　　　　　　 96年度訴字第755號
公　訴　人　臺灣臺南地方法院檢察署檢察官
被　　　告　乙○○
指定辯護人　本院公設辯護人甲○○
上列被告因違反槍砲彈藥刀械管制條例案件，經檢察官提起公訴
（96年度偵字第6264號），本院判決如下：
    主  文
乙○○未經許可，持有空氣槍，處有期徒刑壹年拾月，併科罰金
新臺幣參萬元，如易服勞役，以新臺幣壹仟元折算壹日，緩刑參
年。扣案之空氣槍壹枝及金屬鋼珠拾肆顆均沒收。
    事  實
一、乙○○明知具有殺傷力之各式槍枝，非經主管機關許可不得
    擅自持有，竟於民國（下同）九十四年四月間，在網路上之
    拍賣網站購買而持有具有殺傷力之空氣槍一支（槍枝管制編
    號0000000000號），並裝填可射擊之金屬鋼珠十
    四顆，用以射擊麻雀，經警於九十六年四月九日，在臺南縣
    白河鎮七十三號前當場查獲。
二、案經嘉義縣警察局中埔分局報告臺灣臺南地方法院檢察署檢
    察官偵查起訴。
    理  由
一、訊據被告對於上開事實均坦承不諱（見本院卷第十二頁及第
    二十五頁），並有扣案之空氣槍一支（槍枝管制編號000
    0000000號）及金屬鋼珠十四顆可佐，而扣案之空氣
    槍一支係具有殺傷力乙節，復有內政部警政署刑事警察局九
    十六年五月二日刑鑑字第○九六○○六一二三六號槍彈鑑定
    書可佐，而依日本科學警察研究所之研究結果，彈丸單位面
    積動能達每平方公分二十焦耳，則足以穿入人體皮肉層，本
    件扣案槍枝經測試結果，其發射彈丸單位面積動能為每平方
    公分四十三焦耳，亦據上開槍彈鑑定書說明甚詳，從而，上
    揭扣案之空氣槍一支可認具殺傷力無誤，被告所為自白與事
    實相符，應可採信。本案事證已臻明確，被告犯行堪以認定
    ，應依法論科。
二、核被告所為，係犯槍砲彈藥刀械管制條例第八條第四項之未
    經許可持有空氣槍罪。又被告持有之空氣槍，經裝填扣案之
    鉛彈射擊，鑑出單位面積動能雖逾每平方公分二十焦耳，而
    可認具殺傷力，然被告持有該空氣槍，乃供其獵射未列入保
    育類之麻雀使用，迭經被告供述在卷，並非供作犯罪使用，
    且該等槍枝又係以裝填鋼珠為其射出物，對於他人生命、身
    體之威脅程度，實遠低於以裝填火藥且具金屬彈頭之子彈作
    為發射物之槍枝，倘繩以相同之刑，乃情輕法重，是被告犯
    行可謂情狀顯可資憫恕，科以最低刑仍嫌過重，爰依刑法第
    五十九條規定，減輕其刑。本院審酌被告基於個人娛樂之目
    的而持有上開具有殺傷力之槍械、雖未用於從事其他犯罪，
    惟仍對社會治安構成潛在危險，兼衡其素行、手段，犯罪後
    坦承犯行等一切情狀，量處如主文所示之刑，罰金刑部分並
    諭知易服勞役之折算標準。末查，被告前未曾因故意犯罪受
    有期徒刑以上刑之宣告，此有臺灣高等法院被告前案紀錄表
    一件在卷可查，其因一時失慮，為其個人把玩之目的而持有
    具殺傷力之槍枝，致罹刑典，然其於持有槍枝期間，並未用
    以從事其他犯罪，為警查獲後已坦承犯行，並深具悔意，其
    經此刑之宣告後，當知警惕，而無再犯之虞，因認暫不執行
    其刑為當，予以宣告緩刑三年，以啟自新。
三、按槍砲彈藥刀械管制條例第八條第四項業於九十四年一月二
    十六日修正公布，並於同年一月二十八日施行。查被告自承
    係自九十四年四月取得持有，因其行為終了時點前述新法業
    已修正施行，並無新舊法比較適用之問題。核被告所為，係
    犯現行槍砲彈藥刀械管制條例第八條第四項之未經許可持有
    空氣槍罪。而參酌扣案之空氣槍一枝具有殺傷力，有內政部
    警政署刑事警察局九十六年五月二日刑鑑字第○九六○○六
    一二三六號槍彈鑑定書可佐，係槍砲彈藥刀械管制條例所明
    文管制禁止未經許可持有之物品，為違禁物，而鋼珠十四顆
    則為供犯罪所用之物，應分別依修正前刑法第三十八條第一
    項第一款、第二款之規定，宣告沒收。
據上論斷，應依刑事訴訟法第二百九十九條第一項前段，槍砲彈
藥刀械管制條例第八條第四項，刑法第十一條前段、第五十九條
、第四十二條第三項前段、第三十八條第一項第一款、第二款、
刑法第七十四條第一項第一款，判決如主文。
本案經檢察官丙○○到庭執行職務。
中　　華　　民　　國　　96　　年　　10　　月　　18　　日
　　　　　　　刑事第四庭  審判長法  官  鄭文祺
                                法  官  許蕙蘭
                                法  官  黃翰義
以上正本證明與原本無異。
如不服本判決應於收受本判後10日內向本院提出上訴書狀，並應
敘述具體理由。如未敘述上訴理由者，應於上訴期間屆滿後20日
內向本院補提理由書狀（均須按他造當事人之人數附繕本）「切
勿逕送上級法院」。
  　　　　　　　　　　　　　　　書記官　王麗鈞
中　　華　　民　　國　　96　　年　　10　　月　　19　　日
附錄本件論罪科刑法條全文：
槍砲彈藥刀械管制條例第8條
未經許可，製造、販賣或運輸鋼筆槍、瓦斯槍、麻醉槍、獵槍、
空氣槍或第4條第1項第1款所定其他可發射金屬或子彈具有殺傷
力之各式槍砲者，處無期徒刑或5年以上有期徒刑，併科新臺幣1
千萬元以下罰金。未經許可，轉讓、出租或出借前項所列槍枝者
，處5年以上有期徒刑，併科新臺幣1千萬元以下罰金。
意圖供自己或他人犯罪之用，而犯前二項之罪者，處無期徒刑或
7年以上有期徒刑，併科新臺幣1千萬元以下罰金。
未經許可，持有、寄藏或意圖販賣而陳列第1項所列槍枝者，處3
年以上10年以下有期徒刑，併科新臺幣700萬元以下罰金。
第 1 項至第 3 項之未遂犯罰之。
